---
title: "Task 1: Treatment Effect Heterogeneity"
subtitle: "Visual Assessment"
project:
  type: default
  output-dir: results
  execute-dir: project
format:
  html:
    toc: true
    code-fold: false
    embed-resources: true
execute:
  freeze: auto
  echo: true
  warning: false
  message: false
  cache: false
params:
  #data_dir: "ressources/Datasets/Datasets/Blinded_data_sets"
  #results_dir: "results"
  n_bins: NULL
#  top_k_datasets: NULL
  top_k_vars: NULL
---

## Setup

```{r}
library(tidyverse)
library(glue)
library(patchwork)
library(knitr)
library(here)
library(fs)
source(here::here("R/task1_helpers.R"))

data_dir <- here::here("ressources/Datasets/Datasets/Blinded_data_sets")
results_dir <- here::here("results")

n_bins <- if (exists("params") && !is.null(params$n_bins)) params$n_bins else 5
#top_k_datasets <- if (exists("params") && !is.null(params$top_k_datasets)) params$top_k_datasets else 6
top_k_vars <- if (exists("params") && !is.null(params$top_k_vars)) params$top_k_vars else 5

fs::dir_create(results_dir)
stopifnot(dir.exists(data_dir))

if (!dir.exists(results_dir)) {
  dir.create(results_dir, recursive = TRUE)
}

csv_files <- list.files(
  data_dir,
  pattern = "\\.csv$",
  full.names = TRUE
)

stopifnot(length(csv_files) > 0)

```

## Analyse all datasets

Für welchen Datensatz sehe ich eine grafisch plausible, einfache Heterogenitätsstruktur und woran genau?

Für jede Kovariable `xj` wird zuerst `xj` in Gruppen zerlegt. Dann wird pro Gruppe der **lokale Treatment Effect** berechnet als

`mean(Y | W = 1) - mean(Y | W = 0)`

Anschließend wird für diese Variable nur noch eine Kennzahl gebildet:

`te_range = max(local_te) - min(local_te)`

Danach werden die Variablen absteigend nach `te_range` sortiert, und die ersten `top_k_vars` werden genommen.

Das heißt :

-    eine Variable kommt nach oben, wenn sich ihr geschätzter Treatment Effect über ihre Gruppen stark

-    es ist aktuell **rein univariat**

-    es zählt nur die Spannweite, nicht die Form des Musters

```{r}
res_list <- purrr::map(
  csv_files,
  summarise_dataset,
  n_bins = n_bins,
  top_k_vars = top_k_vars
)

decision_tbl <- purrr::map_dfr(res_list, generate_decision_tbl)

readr::write_csv(
  decision_tbl,
  file.path(results_dir, "task1_visual_tbl.csv")
)
```

## Overview all datasets

visual_decision = "yes", wenn mindestens eine der Top Variablen ein klares Muster zeigt, zum Beispiel:

-   monotone der lokale Effekt steigt oder fällt über die Bins hinweg einigermaßen geordnet

-   threshold ein klarer Sprung zwischen niedrigen und hohen Gruppen

-   sign_flip in einem Bereich positiv, in einem anderen nahe null oder negativ

-   binary split bei einer 0/1 Variablen klar andere Treatment Effects in den beiden Gruppen

visual_decision = "no",wenn alle Top Variablen im Wesentlichen nur:

-   um die Referenzlinie herum zappeln

-   keinen geordneten Verlauf zeigen

-   nur einen einzelnen Ausreißerbin haben

-   auf sehr kleine Gruppen zurückgehen

visual_decision = "unclear"

wenn etwas auffällig ist, aber nicht stabil genug wirkt

Was in reason hinein soll

Zum Beispiel:

-   x7 monotone increase

-   x12 threshold high vs low

-   x3 binary split

-   no clear structure

-   unstable, likely noise

-   small n in extreme bins

```{r}
decision_tbl |>
  knitr::kable(digits = 3)
```

## Plots by dataset

```{r fig.width=8, fig.height=10, results='asis'}
for (res in res_list) {
  top_var_tbl <- res$var_summary |>
    dplyr::filter(variable %in% res$top_vars)

  cat("\n\n## ", res$dataset_id, "\n\n", sep = "")

  top_var_tbl |>
    knitr::kable(digits = 3) |>
    print()

  plot_top_variables(
    res = res,
    n_bins = n_bins
  ) |>
    print()

  cat("\n\n")
}
```
