---
title: "Task 1: Treatment Effect Heterogeneity"
subtitle: "Visual Assessment"
project:
  type: default
  output-dir: results
  execute-dir: project
format:
  html:
    toc: true
    code-fold: false
    embed-resources: true
execute:
  freeze: auto
  echo: true
  warning: false
  message: false
  cache: false
params:
  n_bins: !expr NULL
---

## Setup

```{r}
library(tidyverse)
library(glue)
library(patchwork)
library(knitr)
library(here)
library(fs)
source(here::here("R", "task1_helpers.R"))

data_dir <- here::here("ressources", "Datasets", "Datasets", "Blinded_data_sets")
results_dir <- here::here("results")

csv_files <- dir_ls(data_dir, recurse = TRUE, glob = "*.csv")
csv_files <- csv_files[1:3]
#my_files <- csv_files[1:15]

```

## Analyse all datasets

Für welchen Datensatz sehe ich eine grafisch plausible, einfache Heterogenitätsstruktur und woran genau? 
Wie stark weicht der beobachtete Treatment Effekt entlang der Bins oder Stufen von seinem globalen Datensatz Effekt ab?
Gibt es nur zufälliges Zackenverhalten, oder sieht man etwas Strukturierteres, zum Beispiel Schwelle, monotone Änderung oder sogar Vorzeichenwechsel?
Beruht das Muster auf ausreichend großen Gruppen, oder hängt alles an kleinen Zellen?

```{r}
dataset_manifest <- purrr::map(
  csv_files,
  summarise_dataset_manifest_entry,
  n_bins = params$n_bins
) |>
  purrr::list_rbind() |>
  dplyr::arrange(.data$dataset_id)

knitr::kable(dataset_manifest)

task1_review_sheet <- dataset_manifest |>
  dplyr::mutate(
    dataset_id,
    endpoint,
    n_obs,
    n_vars,
    n_bins,
    visual_teh_assessment = NA_character_,
    reviewer_note = NA_character_
  )

readr::write_csv2(
  task1_review_sheet,
  file.path(results_dir, "task1_visual_review_sheet.csv")
)
```

```{r}
task1_dataset_triage <- build_task1_dataset_triage_table(
  csv_files = csv_files,
  n_bins = params$n_bins,
  min_arm_n = 10L
)

knitr::kable(task1_dataset_triage, format = "pipe", digits = 3)

readr::write_csv2(
  task1_dataset_triage,
  file.path(results_dir, "task1_dataset_triage.csv")
)

```

## Plots by dataset

```{r}
#| results: asis
#| fig-width: 13
#| fig-height: 10

purrr::walk(
  csv_files,
  render_task1_dataset_section,
  n_bins = params$n_bins,
  min_arm_n = 10L
)
```